---
title: "Novos registros"
date: "Rio de Janeiro, 2019-05-24"
output:
  xaringan::moon_reader:
    lib_dir: libs
    nature:
      highlightStyle: github
      highlightLines: true
      countIncrementalSlides: false
---

```{r setup, include=FALSE}
options(htmltools.dir.version = FALSE)
knitr::opts_chunk$set(echo=FALSE, warning=FALSE, message=FALSE,
                      out.width = "90%", fig.align = "center")
```

class: class: center, middle

<style type="text/css">
.remark-slide-content {
    font-size: 25px;
    padding: 1em 4em 1em 4em;
}
</style>

---
class: middle, center

# Alguns números

```{r warning=FALSE, message=FALSE, fig.width=10, fig.height=6}
library(tidyverse)
confe <- tibble::tribble(
  ~ano,   ~n,
  2004,  86L,
  2005,  90L,
  2006,  78L,
  2007,  91L,
  2008, 101L,
  2009,  79L,
  2010, 106L,
  2011,  73L,
  2012,  83L,
  2013,  74L,
  2014,  47L,
  2015, 112L,
  2016, 175L,
  2017, 153L
) %>%
  mutate(pais = "confe")

bd <- tibble::tribble(
  ~ano, ~brasil, ~eua,
   2004,     407,  544,
   2005,     456,  603,
   2006,     474,  606,
   2007,     469,  610,
   2008,     440,  715,
   2009,     404,  747,
   2010,     471,  849,
   2011,     459, 1078,
   2012,     425, 1345,
   2013,     448, 1656,
   2014,     386, 1937,
   2015,     453, 2305,
   2016,     364, 2758,
   2017,     467, 3362
  ) %>%
  gather(pais, n, brasil, eua) %>%
  bind_rows(confe)

bd %>%
  ggplot(aes(x = ano, y = n, colour = pais)) +
  geom_line(size = 2) +
  geom_point(size = 3) +
  scale_colour_viridis_d(begin = 0.4, end = 0.8) +
  scale_y_continuous(breaks = 500 * 0:10) +
  theme_minimal(16) +
  labs(colour = "País",
       x = "Ano", y = "Formandos",
       title = "Quantidade de formandos em estatística e registros",
       caption = "Fonte: INEP, ASA e CNE/CONFE") +
  theme(legend.position = "bottom")
```

---

# Alguns números

```{r, fig.width=10, fig.height=6}
bd %>%
  filter(pais != "eua") %>%
  spread(pais, n) %>%
  mutate(razao = confe/brasil) %>%
  ggplot(aes(x = ano, y = razao)) +
  geom_line() +
  geom_point() +
  theme_minimal(16) +
  scale_y_continuous(labels = scales::percent, limits = c(0, 50/100)) +
  ggtitle("Razão entre formandos e registros")
```

---

# Conclusão

- A demanda por estatísticos está aumentando no mundo
    - Isso está vindo com o nome de Cientistas de dados

--

- Não basta cobrar os inadimplentes; temos de aumentar a taxa de conversão

--

- Como?

---
class: middle, inverse

# Alternativas

---

# Alternativas

## Comunicação

--

## Apropriação

---

# Comunicação


## Princípios

- Não basta usar a lei
- Mostrar que entrar no sistema CONFE/CONRE traz vantagens

--

## Atividades

- Participação em eventos das universidades
- Organização de eventos próprios

---

# Apropriação

- Elaborar resolução informando que bachareis em ciência de dados devem se registrar no sistema CONFE/CONRE.
- Registro de cursos de pós, começando por estatística e depois indo para ciência de dados / big data.

---

# Contato

- CONRE-3: [jtrecenti@conre3.org.br](mailto:jtrecenti@conre3.org.br)
- Curso-R: [jtrecenti@curso-r.com](mailto:jtrecenti@curso-r.com)
- ABJ: [jtrecenti@abj.org.br](mailto:jtrecenti@abj.org.br)
- Terranova: [jtrecenti@trnv.com.br](mailto:jtrecenti@trnv.com.br)

## Páginas: 

- https://curso-r.com
- https://abj.org.br
- https://github.com/jtrecenti

Apresentação: https://conre3.github.com/apresentacoes/confe2019/
